【裁判字號】    98,簡上,129
【裁判日期】    980825
【裁判案由】    偽造文書等
【裁判全文】
臺灣臺南地方法院刑事判決             98年度簡上字第129號
上  訴  人  臺灣臺南地方法院檢察署檢察官
被      告  甲○○
上列上訴人因被告偽造文書等案件，不服本院98年度簡字第157
號中華民國98年2 月27日第一審簡易判決（聲請簡易判決處刑書
案號：97年度偵字第11984 號），提起上訴，被告於本院審理中
就被訴事實為有罪之陳述，本院管轄之第二審合議庭裁定改依簡
式審判程序審理，判決如下：
    主  文
上訴駁回。
    事實及理由
一、本件被告甲○○所犯係死刑、無期徒刑、最輕本刑為3 年以
    上有期徒刑以外之罪，其於本院審理中就被訴事實為有罪之
    陳述，經告知被告簡式審判程序之旨，並聽取公訴人、被告
    之意見後，由本院合議庭依刑事訴訟法第273 條之1 第1 項
    規定，裁定進行簡式審判程序，合先敘明。
二、本案經本院審理結果，認第一審判決以被告觸犯刑法第216
    條、第210 條之行使偽造私文書罪、第309 條第1 項之公然
    侮辱罪、第310條第2項之散布文字誹謗罪，依刑事訴訟法第
    449 條第1 項前段、第454 條第2 項，刑法第210 條、第21
    6 條、第309 條、第310 條第2 項、第55條、第41條第1 項
    前段，判處被告有期徒刑3 月，並諭知如易科罰金，以新臺
    幣1,000 元折算1 日，其認事用法及量刑均無不當，應予維
    持，並引用第一審判決書記載之事實、證據及理由（如附件
    ）。
三、檢察官上訴意旨雖以：告訴人因被告所張貼之文章，身心受
    創甚鉅，事後被告仍未撤除所張貼之文章，原審量刑顯然過
    輕云云。惟查：
(一)、被告冒用他人名義或以匿名方式，在「大廚師流涎版」、「
    玩車友」網站留言版上，張貼如聲請簡易判決處刑書附表所
    示辱罵、誹謗告訴人之文章，且迄至本院審理時尚有文章未
    撤除，固據檢察官提出民國98年6 月2 日、同年6 月8 日「
    大廚師流涎版」、「玩車友」之網頁資料在卷可佐（見本院
    卷第47至54頁）。惟被告業於98年3 月28日寄發電子郵件委
    請上開網站留言版版主將聲請簡易判決處刑書附表所示之文
    章予以刪除，已據其提出奇摩電子信箱之電子郵件資料在卷
    可考（見本院卷第39至44頁），顯見被告確有將其所張貼文
    章予以撤除之意。且本院依職權函詢內政部警政署電信警察
    隊第三中隊有關上開「大廚師流涎版」、「玩車友」網站留
    言版上之文章，究係何人始有刪除文章之權限，經回覆略以
    ：僅版主始具刪除權限等語，有該中隊於98年7 月29日以電
    警三刑字第09 85009450 號書函及所附大廚師餐飲網（箕旦
    工作室）98年7 月21日函、中華賽車會98年7 月21日（98）
    華賽字第035 號函各1 紙在卷可稽（見本院卷第64至66頁）
    。是以，被告所張貼辱罵、誹謗告訴人之文章雖未經撤除，
    然依上開函覆意旨，有關前述網站留言版之文章，僅版主始
    具刪除權限，被告並無刪除之權限，且被告既曾以電子郵件
    促請留言版版主刪除，則前述文章未能撤除之責，自難逕以
    歸咎於被告。
(二)、又關於刑之量定，係實體法上賦予法院得為自由裁量之事項
    ，倘其未有逾越法律所規定之範圍，除顯有失出失入等科罰
    與罪責不相當之情形外，應予尊重，不得任意加以指摘。而
    原審已審酌被告以匿名或冒用他人名義在網站刊登辱罵、誹
    謗告訴人，並衡酌被告犯罪之動機、目的、手段、所散布妨
    害告訴人名譽內容、對告訴人個人與家庭所造成之危害與影
    響，暨其專科畢業之智識程度、犯罪後坦承犯行之態度，惟
    迄未與告訴人達成和解協議等一切情狀，而為謹慎之裁量，
    無何科罰與罪責不相當之瑕疵可指。是上訴人指摘原審量刑
    過輕，亦無足採。
(三)、綜上所述，本件原審量刑並無失當之情形，其上訴為無理由
    ，應予駁回。
據上論斷，應依刑事訴訟法第455 條之1 第1 項、第3 項、第36
4 條、第273 條之1 第1 項、第373 條、第368 條，判決如主文
。
本案經檢察官陳鋕銘到庭執行職務。
中    華    民    國    98    年    8     月    25    日
            刑事第十一庭  審判長法  官  林臻嫺
                                法  官  孫淑玉
                                法  官  蘇碧珠
以上正本證明與原本無異。
不得上訴。
                                書記官  許哲萍
中    華    民    國    98    年    8     月    25    日


司法院資訊處製作；財團法人民間司法改革基金會備份。
